臺灣臺南地方法院交通事件裁定　　　　　　　　　　九十二年度交聲字第四七五號
　　移
　　受處分人
　　即異議人　甲○○
右列受處分人因違反道路交通管理處罰條例案件，對於交通部公路總局嘉義區監理所
台南監理站民國九十二年八月七日所為之裁決處分（處分案號：南監五字第裁七四—
Ｍ00000000號）聲明異議，本院裁定如左：
    主  文
異議駁回。
    理  由
一、聲明異議意旨略以：如附件聲明異議狀所載。
二、按汽車駕駛人，行車速度，超過規定之最高時速者，處新臺幣一千二百元以上二
    千四百元以下罰鍰；並予記違規點數一點，道路交通管理處罰條例第四十條第一
    項、第六十三條第一項第一款分別定有明文。
三、經查：
    （一）本件受處分人即異議人甲○○係於民國九十二年六月四日二十一時許，駕
          駛車號Ｎ２─３９１８號自小客車，在行經限速標誌六０公里之台一七四
          線西向二十七公里處時，以時速七十二公里之速度超速行駛而為警以雷射
          測速器測獲後當場攔停，經警告知其違規事實並當場出示雷射測速器鎖定
          之時速數據予異議人觀看後，執勤員警乃當場製單舉發等情，有台南縣警
          察局南縣警交字第Ｍ00000000號舉發違反道路交通管理事件通知
          單、台南縣警察局九十二年七月十五日南縣警交字第０９２００４４４１
          １號函各一紙在卷可稽，並經本件舉發之員警陳崇文、許文亮於本院調查
          時到庭分別陳證：「（問：本件是否你告發的，情形如何？）是我共同告
          發的，當時是由我負責雷射槍的點測工作，當時異議人車子是由一七四線
          道由東向西行駛過來，我對異議人該輛車點測當時，異議人的車前並沒有
          其他車輛，所以當時我確定雷射槍鎖定的該車是異議人所駕駛的該輛車子
          ，當時鎖定的距離大約是在我們攔截點以前三、四百公尺，大概是一七四
          線道二七．三公里處，我發覺他超速時速為七二公里，所以我馬上舉指揮
          棒將異議人的小客車攔停，並且當場出示雷射槍的測速值給異議人看，異
          議人看後當時沒有意見並當場簽名」、「當時是由證人陳崇文帶班作超速
          測速由我負責填單，當時我們在一七四線道二七公里處作巡邏勤務，當時
          我坐在警察內負責填單，由證人陳崇文對來車作點測的工作，是由證人陳
          崇文將異議人的車子攔下後，證人陳崇文告知我說時速七二公里，再由異
          議人提出證件由我填單」等語無訛（見本院九十二年九月二十三日訊問筆
          錄），而異議人亦坦承有為警在右開時、地當場攔停，員警並有出示雷射
          測速器鎖定之數據供其觀看之事實，參諸執勤警員係依法執行公務，與異
          議人並不相識，素無怨隙，苟非實情，自無須恣意誣攀之理。而且警員執
          行公務本身受行政懲處責任之監督，到庭具結作證更以刑罰擔保其真實性
          ，警員應無甘冒行政懲處及刑法偽證罪責任而刻意誣陷之必要。因此，可
          信賴警員陳崇文、許文亮前開陳證為真實。
    （二）異議人雖辯稱：該處並未設立明顯之速限標誌，且當時之行車時速大約只
          有六十公里而已，並未超速，而員警當初在舉發通知單上之違規地點是誤
          載為一七六線二十七公里，顯然已經精神不濟，所以測速出來之速度可能
          有誤差云云。經查，台一七四線二十七公里處之速限為六０公里，該路段
          於一七四線二十七點六公里西向處設有速限六０公里標誌及車道處劃設有
          速限六０公里標字等情，業據台南縣警察局以九十二年九月三日南縣警交
          字第０９２０００４０９３號函文敘明在卷可徵，且有現場相片四幀在卷
          可憑，是省道台一七四線二十七公里西向處前既已有設置速限六０公里之
          標誌及標字，則異議人駕車一路駛來對該處路段係速限六０公里，應知之
          甚稔，顯難諉為不知，即或如異議人所陳該一七四線二十七公里處之速限
          僅有二十公里，則依異議人自承之行車速度亦早已超過該處所許可之最高
          時速，是異議人辯稱該路段並無設立明顯之速限標誌云云，要係卸責之詞
          ，自無可採。次按法院受理交通異議案件，乃是對於交通舉發行政處分審
          查其是否違法，本質上屬於行政爭訟過程，與普通法院審理刑事案件之原
          則不同。其舉證責任之原理，非如刑事案件中，應超越任何合理懷疑始可
          為有罪判決者之嚴格程度。其舉證責任之原理，應與民事訴訟相類似，除
          有特別規定外，基本上準用民事訴訟法，由國家機關與人民二造，各自履
          行其主觀之舉證責任，在過程中各自提出證據；若窮盡各種證據方法，待
          證結果仍有不明時，則由客觀之舉證責任危險分配原則，決定國家機關與
          人民二造何人應受敗訴危險。此參酌行政訴訟法第一百三十六條規定準用
          民事訴訟法第二百七十七條自明。查原裁決機關交通部公路總局嘉義區監
          理所台南監理站，裁決異議人甲○○行車超速，乃引據舉發單為證。雖本
          件負責填單之員警許文亮在填單時，將「一七四線二十七公里」誤植為「
          一七六線二十七公里」，惟本件實際操作雷射測速器者為警員陳崇文，且
          就本件如何查獲並舉發之經過，亦於本院調查時到庭陳證無訛，已如前述
          ，並就異議人所駕之自小客車在行經台一七四線西向二十七公里處時，經
          其以雷射測速器測獲該車係以時速七十二公里之速度超速行駛，並將異議
          人當場攔停後出示雷射測速器鎖定之時速數據供其觀看等本件違規情節均
          供述明確，而查警員陳崇文本身直接見聞異議人有經雷射測速器測獲行車
          超速之事實經過，對事實最為明瞭，又經以行政及刑事責任擔保其真實性
          ，而另一警員許文亮既僅負責填單，並未操作雷射測速器，辜不論其填單
          當時是否精神不濟，亦無從影響警員陳崇文前揭操作雷射測速器之正確性
          ，是綜合認定警員陳崇文陳述為可採信。而異議人就其指稱舉發員警陳崇
          文舉發有誤乙節，既未提出確實證據以供調查，且未提供任何相關證據足
          資證明值勤員警確有捏造事實違法取締之情事，從而異議人前開所辯，要
          係卸責之詞，自無可採。
    （三）本件異議人於右述時、地駕駛汽車，有行車速度超過規定之最高時速之事
          實，既可認定，則移送機關即交通部公路總局嘉義區監理所台南監理站據
          此引用前開道路交通管理處罰條例第四十條第一項、第六十三條第一項第
          一款規定，而裁處異議人罰鍰新臺幣一千七百元並予記違規點數一點，於
          法並無不當，異議人異議為無理由，應予駁回。
四、據上論斷，應依道路交通案件處理辦法第十九條，裁定如主文。
中      華      民      國      九十三      年      一      月    二    日
                                  臺灣臺南地方法院交通法庭
                                      法  官    張  瑛  宗
右正本證明與原本無異
如不服本裁定應於送達後五日內向本院提出抗告狀
                                      書記官    陳  志  德
中      華      民      國      九十三      年      一      月    五    日
